

SOBRE MÍ

Estudiante de Diseño de Medios Interactivos con interés de trabajar en las áreas de Desarrollo Web con alto contenido Multimedia, Desarrollo de Productos de Consumo con componentes Electrónicos, Diseño de Experiencias Interactivas; con experiencia en Programación orientada al Diseño y Desarrollo Front-end.

Con habilidades para trabajar en grupo durante el desarrollo de proyectos, crear relaciones interpersonales con el fin de mejorar el desempeño de trabajo y búsqueda de información de forma activa

PERSONAL



Localización Cali - Colombia Calle 7 f bis # 66 - 56



Teléfono 3226564780



Correo juansereina@outlook.com



Website juansereina.github.io

SOCIAL

LinkedIn/juansereina

Bē Behance/juansereina



Github/juansereina

JUAN SEBASTIÁN REINA

Diseñador de Medios Interactivos

HABILIDADES











JavaScript



Graphql





Photoshop

Illustrator

ESTUDIOS

Pregrado

II a VIII

Proyecto de grado

Secundaria

Idiomas

Cuadro de Honor

Sistema para el control y prevención del estrés térmico

Diseñador de Medios Interactivos

Universidad Icesi - Cali, Valle del Cauca

Bachiller Académico

Liceo Departamental - Cali, Valle del Cauca

Español nativo - Ingles Intermedio

Experiencia

Ene 2018 - Actualmente

Empresa: Tupeludo - Start Up **Cargo:** Monitor de programación

Función: Desarrollar una Progressive Web App, App para

Android y IOS, y el Back - end

Logros: Profundizar en mis conocimientos y generar un

servicio a la comunidad caleña

Ago, 2016 - Actualmente

Ene, 2017 - Abril, 2017

Cargo: Monitor de programación Función: Atender dudas y enseñar

Logros: Mejoré mi habilidad de comunicación enseñan-

do a otros.

Cargo: Representante comercial

Función: Gestión de contratación y venta del evento

HOY ES DISEÑO

Logros: Mejore mis habilidades de comunicación y

expresión.

Empresa: Universidad Icesi **Cargo:** Monitor de programación

Empresa: Universidad Icesi

Función: Atender dudas y resolución de problemas de los estudiantes de las clases de Diseñando con Algoritmos, Programación en red y Ecosistemas de aplicaciones Logros: Apoye el proceso de aprendizaje de los estu-

diantes

Nov, 2016 - Dic, 2016

Ago, 2016 - Dic, 2017

Empresa: Universidad Icesi Cargo: Monitor de maestría MBA

Función: Apoyar el proceso creativo y desarrollo de ideas

Logros: Diseñe la propuesta de proyecto de un grupo de

maestría.

Hobbies





- Estudiante de la Escuela de Bailadores JoyDance -
- Participación en el Festival Internacional de Danza "Raíces" - Ecuador
- Participación en el evento de "Cuerpos en Movimiento" Universidad Icesi
- Ex-integrante del grupo Unicesi Baile Universidad